臺灣板橋地方法院刑事判決　　　　　　　　　　　　　九十一年度易字第三五四號
　　公　訴　人　臺灣板橋地方法院檢察署檢察官
　　被　　　告　丙○○　男　三.
　　　　　　　　戊○○　男　三.
　　　　　　　　己○○　男　二.
　　　　　　　　乙○○　男　三.
右列被告因傷害等案件，經檢察官提起公訴（八十九年度偵字第一八七五七號、第一
三一二號），本院判決如左：
    主  文
丙○○共同傷害人之身體，處有期徒刑柒月。
戊○○共同傷害人之身體，累犯，處有期徒刑陸月，如易科罰金，以參佰元折算壹日
。
己○○、乙○○共同傷害人之身體，各處有期徒刑肆月，如易科罰金，以參佰元折算
壹日。
    事  實
一、丙○○於民國八十九年六月十七日清晨七時許，因不滿丁○○向警方密報其販賣
    毒品，竟思報復欲毆打而夥同戊○○（曾因肅清煙毒條例及違反麻醉藥品管理條
    例案件，分別經本院及臺灣宜蘭地方法院判處有期徒刑三年六月、四月確定，接
    續於八十四年十二月四日縮刑期滿執行完畢，於八十五年間復因肅清煙毒條例，
    經臺灣士林地方法院判處有期徒刑三年六月確定，於八十九年四月十七日執行完
    畢），及己○○、乙○○等人，共同基於傷害之犯意聯絡，搭乘由乙○○駕駛之
    車號Ｐ七─五二三號計程車，至台北縣林口鄉○○○街一巷，見丁○○將發動其
    所駕駛之車號ＤＷ─五九七二號廂型車準備離去之際，丙○○等人復基於妨害人
    行使權利之犯意聯絡，先由乙○○以所駕駛計程車堵住丁○○之上揭廂型車，並
    由丙○○上車以腕力強行搶去廂型車之鑰匙後交給戊○○，再由丙○○、戊○○
    、己○○三人將丁○○強拉下車，對丁○○實施強暴行為，使丁○○無法離去，
    妨害丁○○駕駛上揭廂型車之權利，繼之由己○○拉住丁○○，丙○○、戊○○
    除徒手加以毆打外，並持在場之磚塊、花盆毆打丁○○，乙○○隨後亦下車徒手
    參與圍毆，致丁○○受有頭部外傷併腦震盪及左眼眶瘀血等傷害。
二、案經告訴人丁○○訴由內政部警政署刑事警察局移送台灣板橋地方法院檢察署檢
    察官偵查起訴。
    理  由
一、本件訊據被告丙○○、戊○○，及己○○、乙○○均矢口否認右揭犯行：被告丙○○辯稱：伊只是要質問丁○○，可能於拉扯間打到他，問一問就走了云云。被
    告乙○○辯稱：伊係計程車司機，僅係受僱搭載丙○○、戊○○，及己○○三人
    前往該處，該三人之前就常叫伊的車，亦並未堵住出口，因該條巷子只有一個出
    口，只能進不能出，看到打架想開車走，但因前面有小客車堵住云云。被告戊○○辯稱：打的人只有丙○○，伊是在場勸架云云。被告己○○辯稱：伊只有在場
    抓住告訴人丁○○，都沒有動手云云。經查：
    (1)右揭事實，業據告訴人指訴：當天伊發動車子將要開動時，戊○○把伊車門打
      開坐在駕駛座旁，丙○○叫伊下車坐後座，伊不肯，丙○○又叫伊下車，伊也
      不肯，戊○○、己○○、丙○○三人就要將伊拖到車外，要將伊拖到計程車那
      邊，當時鄰居都有目睹，且鄰居也告訴伊，他們很早就在那邊出現了，那時候
      乙○○把他駕駛的計程車擋住伊之去路，被告他們將伊拖出車外就打伊，打到
      後來伊沒有知覺，也不知道後來的事，這些情形鄰居都有看到，但很多都不敢
      來作證，被告三人戊○○、丙○○、己○○都有參與打，現場磚頭、花盆都有
      ，那時伊倒在機車上面，機車也倒在地上，是因鄰居一直喊、一直喊他們才跑
      掉，被告他們是從伊車子邊一直打、一直打、打到附近鄰居機車那邊等情綦詳
      （詳參本院九十一年五月二十一日訊問筆錄）。告訴人受有上揭所指述之傷害
      ，並有大明醫院之診斷證明書在卷足稽。
    (2)再查，證人甲○○於本院調查時亦證稱：本件是伊報案的，伊是住在發生地點
      附近之四樓樓上，那個發生事故地點是三棟大樓圍繞成轉彎處，所以在樓上看
      得很清楚，那天早晨就聽見拉扯吼叫的聲音就起床看，看見被打的人與其他的
      人正在爭吵，伊看見被打的人正被推進計程車車內，被打的人抵死擋住車門不
      進去，接著他們就吵架吵的很大聲，伊就趕緊報警，伊太太繼續看著，伊報警
      回來就看見他們已經打起來了，被打的人都沒有還手，本來是兩個人在打，後
      來就看到有個人從計程車駕駛座走下來也加入一起打，後來我看他們打得蠻兇
      的，伊就再打一通電話給警察，當時有抄下計程車車號，交給警方，打的人手
      上是有拿東西，但是什麼就不知道等語歷歷（詳參本院九十一年十一月十二日
      訊問筆錄）。證人所證之情節與告訴人之上揭指述相符，參諸被告戊○○於本
      院調查時亦供承：起訴的地點沒錯，當時是被告乙○○開計程車堵住丁○○，
      不准他離去，丙○○把他的鑰匙拿下交給伊，由丙○○出手打告訴人等語。及
      被告己○○所供：是丙○○說要找告訴人理論，當天早上丙○○約伊早上七點
      到告訴人麗園一街家中樓下等告訴人出來，後來告訴人出來後，丙○○問告訴
      人認不認識他，告訴人說不認識，丙○○就拿下他的鑰匙，交給戊○○，丙○○把告訴人的手扭住到後面不讓他進車子，伊緊抓住告訴人之手不讓他離去，
      打的人僅有丙○○與戊○○等語在卷（詳參本院九十一年三月七日訊問筆錄）
      。是證人之上揭證詞自堪採信。
    (3)復查，被告己○○於偵查中供承：伊認識乙○○，以前在作保全時認識的，乙○○是九揚極品大廈之住戶，丙○○與乙○○亦認識，伊亦認識丙○○但與戊○○不熟，當天（八十九年六月十七日）早上，是被告丙○○打電話給伊，說
      要找一個人，叫伊陪著去，約在林口麗園國小，去的時候丙○○有說懷疑告訴
      人去報警所以要打他，並告稱戊○○亦會一同前往，到現場，被告丙○○叫戊○○在告訴人家旁邊之電話亭等告訴人出來，其他三人就在車上等，告訴人出
      來後丙○○就叫乙○○把車子開到告訴人旁邊，丙○○先搶下告訴人之車鑰匙
      ，不讓告訴人開車走，之後，丙○○與戊○○即上前毆打告訴人，伊僅在旁邊
      抓住告訴人之手，讓他不要跑，當天有四個人打告訴人，但真正打的戊○○、
      丙○○，持磚塊打的人可能是戊○○，但大部分均係拳打腳踢等語。被告戊○○亦自承：伊有與己○○、乙○○及丙○○等人共同圍毆告訴人，告訴人之廂
      型車鑰匙是丙○○拔下來交給伊的等語。參諸被告丙○○於本院調查時供稱：
      花盆是告訴人之父親從樓上丟下來，後又改口稱：不確定誰丟的，但能確定由
      樓上丟下來的及證人甲○○所證打得人手上有拿東西等語（詳參八十九年度偵
      字第一八七五七號卷第二十頁反面、第二十三頁反面、第二十四頁、八十九年
      度偵字第一三一二０號卷第七十頁正、反面、本院九十一年五月二十一日訊問
      筆錄），堪信確有花盆、磚塊砸向告訴人，且縱因被告等人毆打告訴人造成吼
      叫聲驚動鄰居，鄰居報警處理即可，焉有可能會有人無故從樓上丟花盆下來，
      若係因鄰居看不過去欲幫忙，亦應砸向被告等人，焉有可能會從樓上丟花盆下
      來砸向告訴人打自己鄰居之理。是被告丙○○所辯：花盆從樓上丟下來云云，
      顯不足採信。益徵告訴人之上揭指述足採，被告丙○○、戊○○除徒手毆打外
      ，亦有持在場之磚塊、花盆砸告訴人復無疑義。
    (4)次查，被告丙○○供稱：乙○○並未將車堵在告訴人之廂型車前，是因巷子太
      窄了云云。惟此與被告己○○之上揭供詞齟齬，且被告丙○○與被告乙○○認
      識，已據被告己○○供承如前，被告乙○○於本院調查時亦自承：被告丙○○
      、戊○○，及己○○三人之前就常叫伊的車，被告丙○○卻供稱：不認識計程
      車司機云云，被告丙○○所供顯亦不足採。另己○○雖供稱：被告乙○○均在
      車內駕駛座，隨時保持警戒，準備隨時載運渠等離開，未下車參與毆打等語，
      惟此與證人甲○○所證前情不符，參諸被告戊○○所供：有四人共同參與毆打
      等語如前，是被告蔡勝文顯確因丙○○之授意，而將所駕駛之計程車堵住告訴
      人無疑，且被告蔡勝文後來亦有下車共同參予毆打應無疑義。
    (5)末按共同正犯之成立，祇須具有犯意之聯絡，行為之分擔，既不問犯罪動機起
      於何人，亦不必每一階段犯行均經參與。且不限於事前有協議，即僅於行為當
      時有共同犯意之聯絡者，亦屬之。再共同正犯間，非僅就自己之行為負其責任
      ，並在犯意聯絡之範圍內，對他共同正犯所實施之行為，亦應共同負責。此亦
      有最高法院三十年度上字第八七０號、三十二年度上字第一九０五號、三十四
      年度上字第八六二號判例足資參考。被告己○○雖僅抓住告訴人之手，不讓告
      訴人離去，未實施毆打行為，惟既已自承：丙○○告知，是要去打告訴人，是
      顯與丙○○有犯意聯絡，且因抓住告訴人之手，方便被告丙○○、戊○○等人
      毆打，此毆打之行為亦在被告等人之犯意聯絡範圍內，自應就毆打之部分共同
      負責。
    (6)綜上，被告四人所辯均不足採信。此外，復有大明醫院之診斷證明書一紙附卷
      可稽。本件事證明確，被告等人罪行堪予認定。
二、核被告丙○○、戊○○，及己○○、乙○○等所為，均係犯刑法第三百零四條第
    一項之強制罪及同法第二百七十七條第一項傷害罪，渠等有犯意之聯絡及行為之
    分擔，為共同正犯。被告等人妨害告訴人開車離去以之為毆打告訴人之手段，是
    渠等所犯二罪間，應有方法結果之牽連關係，爰依刑法第五十五條之規定從一重
    傷害罪處斷。另被告戊○○曾因肅清煙毒條例及違反麻醉藥品管理條例案件，分
    別經本院及臺灣宜蘭地方法院判處有期徒刑三年六月、四月確定，接續於八十四
    年十二月四日縮刑期滿執行完畢，並於八十五年間復因肅清煙毒條例，經臺灣士
    林地方法院判處有期徒刑三年六月確定，於八十九年四月十七日執行完畢之事實
    ，有臺灣高等法院檢察署刑案紀錄簡覆表存卷可按，其於五年內再犯本件有期徒
    刑之罪，為累犯，應依刑法第四十七條之規定加重其刑。爰審酌被告等人於犯罪
    時身強力壯，僅因私怨報復即傷害告訴人，且犯罪後矢口否認犯行，除戊○○以
    外又對告訴人之損失不加聞問，惡性非輕，並參酌被告等人素行狀況、犯罪之動
    機、目的、手段等一切情狀，量處如主文所示之刑，並就戊○○、己○○、乙○○等人諭知易科罰金之折算標準，以資懲儆。又被告供犯罪所用之磚塊、花盆非
    屬被告等人所有之物，自不為沒收之諭知。
據上論斷，應依刑事訴訟法第二百九十九條第一項前段、刑法第二十八條、第二百七
十七條第一項、第三百零四條第一項、第五十五條、第四十七條、第四十一條第一項
前段、罰金罰鍰提高標準條例第一條前段、第二條，判決如主文。
本案經檢察官李吉祥到庭執行職務。
中      華      民      國    九十一    年     十二     月      十      日
                                        臺灣板橋地方法院刑事第四庭
                                            法  官    徐  子  涵
右正本證明與原本無異。
如不服本判決，應於判決送達後十日內向本院提出上訴狀。
                            書記官    彭  麗  紅
中      華      民      國     九十一     年    十二    月     十八     日
附錄本案所犯法條全文
中華民國刑法第二百七十七條
(普通傷害罪)
傷害人之身體或健康者，處三年以下有期徒刑、拘役或一千元以下罰金。
犯前項之罪因而致人於死者，處無期徒刑或七年以上有期徒刑；致重傷者，處三年以
上十年以下有期徒刑。
刑法第三百零四條
